【裁判字號】    96,訴,5556
【裁判日期】    970331
【裁判案由】    毒品危害防制條例
【裁判全文】
臺灣高雄地方法院刑事判決              96年度訴字第5556號
公  訴  人  臺灣高雄地方法院檢察署檢察官
被      告  甲○○
                    （
上列被告因毒品危害防制條例案件，經檢察官提起公訴（96年度
毒偵字第10056 號），本院合議庭裁定由受命法官獨任進行簡式
審判程序，判決如下：
    主  文
甲○○施用第一級毒品，累犯，處有期徒刑玖月。又施用第二級
毒品，累犯，處有期徒刑伍月；扣案之甲基安非他命壹包（驗後
淨重零點陸肆公克，另含殘留甲基安非他命晶體難以完全析離
之包裝袋壹個），沒收銷燬之；扣案之玻璃球吸食器壹個，沒收
之。應執行有期徒刑壹年；扣案之甲基安非他命壹包（驗後淨重
零點陸肆公克，另含殘留甲基安非他命晶體難以完全析離之包
裝袋壹個），沒收銷燬之；扣案之玻璃球吸食器壹個，沒收之。
    事實及理由
一、本件被告甲○○所犯係死刑、無期徒刑、最輕本刑為3 年以
    上有期徒刑以外之罪，其於準備程序中就被訴事實為有罪之
    陳述，經法官告知簡式審判程序之旨，並聽取公訴人、被告
    之意見後，本院合議庭認為適宜而裁定由受命法官獨任進行
    簡式審判程序，先予敘明。
二、甲○○前因施用毒品案件，經臺灣臺東地方法院以91年毒聲
    字第143 號裁定送觀察、勒戒後，認有繼續施用毒品之傾向
    ，經同法院以91年度毒聲字第194 號裁定令入戒治處所施以
    強制戒治，於強制戒治已滿3 月後，成效經評定為合格，經
    同法院以92年度毒聲字第98號裁定停止戒治，於92年5 月5
    日釋放出所，所餘戒治期間付保護管束，於92年8 月22日保
    護管束期滿而強制戒治執行完畢，上開施用毒品案件則經同
    法院以92年度簡字第28號判處有期徒刑6 月確定，於93年1
    月29日易科罰金執行完畢。詎仍不知悔改，於前揭強制戒治
    執行完畢釋放後5 年內，復分別基於施用第一、二級毒品之
    犯意，於96年11月1 日11時許，在高雄市新興區○○○路與
    復橫一路口，以將海洛因摻入香菸內點燃吸食產生煙霧、將
    甲基安非他命置於玻璃球內燒烤吸食產生煙霧之方式，分別
    施用第一級毒品海洛因、第二級毒品甲基安非他命各1 次。
    嗣於96年11月1 日11時30分許，在高雄市新興區○○○路與
    復橫一路口為警查獲，並當場扣得甲基安非他命1 包（驗前
    淨重0.366 公克，驗後淨重0.364 公克）及其所有供施用甲
    基安非他命之玻璃球吸食器1 個。
三、上開犯罪事實，有下列證據可資佐證：
(一)高雄市立凱旋醫院96年11月12日編號A00000000 號濫用藥物
    尿液檢驗報告、濫用藥物尿液檢體監管紀錄表各1 份、高雄
    醫學大學附設中和紀念醫院編號0000-0 00 號檢驗報告1 份
    。。
(二)扣案之甲基安非他命1 包（驗前淨重0.366 公克，驗後淨重
    0.364 公克）及玻璃球吸食器1 個。
(三)被告於本院審理時之自白，核與事實相符，堪予採為認定事
    實之基礎。
四、按海洛因、甲基安非他命係毒品危害防制條例第2 條第2 項
    所定之第一、二級毒品。是核被告所為，係犯毒品危害條例
    例第10條第1 項、第2 項之施用第一級毒品罪及施用第二級
    毒品罪。其為施用而持有海洛因、甲基安非他命之低度行為
    ，均應為其施用之高度行為所吸收，均不另論罪。其所犯上
    開2 罪犯行，犯意各別，行為互殊，應予分論併罰。查被告
    前因施用毒品案件，經臺灣臺東地方法院以92年度簡字第28
    號判處有期徒刑6 月確定，於93年1 月29日易科罰金執行完
    畢，此有臺灣高等法院被告前案紀錄表乙份在卷可憑，其受
    有期徒刑執行完畢後，5 年內故意再犯本件最重本刑為有期
    徒刑以上之2 罪，俱為累犯，均應依刑法第47條第1 項規定
    ，分別加重其刑。爰審酌被告因施用毒品案件，前經施以觀
    察、勒戒及強制戒治後，仍再犯本件犯行，足見其惡習已深
    ，戒絕毒癮之意志不堅，未能體悟施用毒品對自己、家人造
    成之傷害及社會之負擔，自屬可議，犯後坦承犯行，尚有悔
    意，復參以施用毒品本質上係屬戕害自身健康之行為，尚未
    直接危害他人，反社會性之程度應屬較低等一切情狀，分別
    量處如主文所示之刑，並定其應執行刑，以示懲儆。
五、末查，扣案之甲基安非他命1 包（驗前淨重0.336 公克，驗
    後淨重0.364 公克），係毒品危害防制條例第2 條第2 項之
    第二級毒品，不問屬於犯人與否，應依毒品危害防制條例第
    18條第1 項前段之規定，宣告沒收銷燬之；而上開裝有海洛
    因之包裝袋1 個，因殘留海洛因粉末，難以完全析離，亦應
    一併依上開規定，予以宣告沒收銷燬之。至鑑驗耗損之甲基
    安非他命，既已滅失，自無庸宣告沒收銷燬，附此敘明。又
    扣案之玻璃球吸食器1 個，係被告所有供其施用甲基安非他
    命所用之物，應依刑法第38條第1 項第2 款規定，宣告沒收
    之。
據上論斷，應依刑事訴訟法第273 條之1 第1 項、第299 條第1
項前段、第310 條之2 、第454 條，毒品危害防制條例第10條第
1 項、第2 項、第18條第1 項前段，刑法第11條、第47條第1 項
、第38條第1 項第2 款、第51條第5 款，判決如主文。
本案經檢察官乙○○到庭執行職務。
中    華    民    國    97    年    3     月    31    日
                  刑事第十一庭  法  官  林書慧
以上正本證明與原本無異。
如不服本判決應於收受本判決後10日內向本院提出上訴書狀，並
應敘述具體理由，如未敘述上訴理由者，應於上訴期間屆滿後20
日內補提理由書狀於本院（均須按他造當事人之人數附繕本）「
切勿逕送上級法院」。
中    華    民    國    97    年    4     月     3    日
                                書記官  鍾錦祥
附錄本件論罪科刑法條：
毒品危害防制條例第10條
施用第一級毒品者，處6月以上5年以下有期徒刑。
施用第二級毒品者，處3年以下有期徒刑。


司法院資訊處製作；財團法人民間司法改革基金會備份。
